# 合并报表层面对合营、联营企业抵消的问题

提问人：deanezheng 时间：2011-03-17 18:22:44
《会计准则 2010 》第三章 长期股权投资 P43 甲公司持有乙公司20%股权，对乙有重大影响，甲将 600 万的设备以 900 万的价格销售给乙。此项交易产生 300 万的未实现利润，在合并报表层面讲解书中做出了这样一比分录： 借 营业收入 180 贷 营业成本 120投资收益 60 对于这 60 万的投资收益我无法理解，求教各位版主及高手，这比分录该怎么理解？

回答人：chenyiwei
这个问题以前已经讨论过多次了，你可以使用“全文搜索”功能搜索以前对此问题的讨论。搜索关键字可以是“权益法的本质”。